【裁判字號】    94,重訴,310
【裁判日期】    950407
【裁判案由】    損害賠償
【裁判全文】
臺灣士林地方法院民事裁定             94年度重訴字第310號
原      告  甲○○
訴訟代理人  乙○○
被      告  傳鉦暘科技股份有限公司
                        2樓
法定代理人  丁○○
                        2樓
被      告  丙○○
上列當事人間請求損害賠償事件，本院裁定如下：
    主  文
原告之訴駁回。
訴訟費用由原告負擔。
    理  由
一、按因犯罪而受損害之人，以對於刑事被告及依民法負賠償責
    任之人請求回復其損害者為限，始得於刑事訴訟程序附帶提
    起民事訴訟，此為刑事訴訟法第487條第1項所明定，且其附
    帶提起之民事訴訟，如不合於上開法條所定之要件者，縱於
    刑事庭依刑事訴訟法第504條第1項將附帶之民事訴訟移送於
    民事庭後，亦不得將關於民事訴訟之法規，溯及於附帶提起
    民事訴訟之時，而予適用，仍應認其起訴為不合法，此亦為
    最高法院41年度臺抗字第58號裁定所持之見解。
二、本件原告因刑事被告戊○○、丙○○業務侵占等案件（92年
    度易字第793 號）於刑事訴訟程序附帶提起民事訴訟，請求
    判令被告傳鉦暘科技股份有限公司（下稱傳鉦暘公司）、戊
    ○○連帶給付原告暫借款新台幣（以下同）000000 0元，被
    告戊○○、丙○○應給付原告600 萬元之商譽及財務損失，
    暨自判決確定起至清償日止按年息百分之6 計算之利息，經
    刑事庭依刑事訴訟法第504 條第1 項規定，將原告對被告傳
    鉦暘科技股份有限公司、丙○○部分之附帶民事訴訟，以裁
    定移送民事庭（漏未移送刑事被告戊○○部分）。
三、但查本院前開刑事案件，被告丙○○之犯罪事實為與刑事被
    告戊○○共同侵占訴外人千里眼國際貿易企業有限公司交付
    維修之物品出售獲利74828 元，及原告聲請對訴外人傳地工
    程實業有限公司（下稱傳地公司）之財產假扣押，經本院以
    89 年 度裁全字第3493號假扣押裁定准許，本院於查封傳地
    公司物品後，刑事被告戊○○擅自除去查封之標示，將假扣
    押標的遷移等，惟原告提起附帶民事訴訟主張之事實則為被
    告傳鉦暘公司積欠其借款0000000 元，該公司與刑事被告戊
    ○○應連帶給付原告0000000 元，但屢經催討，均置之不理
    ，原告及所經營之千視達公司皆受重大打擊，千視達公司業
    績直落，商譽受損，千視達公司之財務亦受拖累，而於92年
    底結束營運，並由原告承擔千視達公司之600 萬元銀行借款
    ，被告傳鉦暘公司及戊○○應給付借款債務、刑事被告戊○
    ○及丙○○應賠償商譽財務損失等，此顯與刑事判決認定之
    事實不同，揆諸首開說明，原告所提起之附帶民事訴訟，即
    非合法，應予駁回。
四、依民事訴訟法第249 條第1 項第6 款、第95條、第78條，裁
    定如主文。
中    華    民    國    95    年    4     月    7     日
                  民事第一庭  法  官  黃小瑩
以上正本證明與原本無異。
如對本裁定抗告應於送達後10日內向本院提出抗告狀。
中    華    民    國    95    年    4     月    11    日
                              書記官  陳鳳嬌


司法院資訊處製作；財團法人民間司法改革基金會備份。
